臺灣臺北地方法院刑事判決　　　　　　　　 94年度易字第5號
公 訴 人　臺灣臺北地方法院檢察署檢察官
被　　告　乙○○
上列被告因竊盜案件，經檢察官提起公訴（九十三年度偵字第一
八八五一號），本院判決如下：
    主  文
乙○○共同竊盜，處拘役伍拾玖日，如易科罰金，以佰元折算
壹日。
    事  實
一、乙○○與胞弟甲○○（未據檢察官起訴）同租住在臺北市大
    安區○○○路○段一四一巷二十號地下一樓之二，承租一月
    餘，因無力支付房租，擬議不告知房東丁○○，即私行搬遷
    ，議定於民國九十三年七月十三日下午四時許搬離上址租住
    處，惟見同址之三承租人丙○○○○上課未歸，竟共同意圖
    為自己不法所有之犯意聯絡，於同日下午六時前某時（日落
    時間為下午六時四十七分），由甲○○以塑膠墊板撐開丙○○○○寢室之門鎖（門鎖未遭破壞）進入房內，竊取丙○○○○所有，現金新臺幣（下同）二千元、ＩＢＭ筆記型電腦
    一臺及電子字典一部（起訴書漏載），乙○○則在上址一樓
    所騎乘之機車上把風，於同日下午六時許乙○○見丙○○○○提前返家，心虛而不及通知甲○○，隨即逃離現場，甲○○於丙○○○○進入房內時被發覺，惟乘丙○○○○報警之
    隙逃離，嗣經警循線查知上情。
二、案經丙○○○○訴由臺北市政府警察局大安分局移送臺灣臺
    北地方法院檢察署檢察官偵查起訴。
    理  由
一、訊據被告乙○○矢口否認有竊盜犯行，辯稱：伊弟甲○○以
    墊板打開告訴人丙○○○○之住處門鎖，竊取物品，為伊撞
    見，經勸阻無效，伊即離開租住處，在上樓時遇見告訴人，
    並無在外把風，亦無竊盜犯行云云。經查，告訴人於警詢、
    偵查及本院審理中均明確指出，其在上址租住處失竊現金二
    千元、ＩＢＭ筆記型電腦一臺及電子字典一部，並於本院審
    理時結證稱：「我剛剛下課的時候回家，我住在地下室，在
    家前面看到乙○○騎機車停在門口，乙○○看到我來就跑走
    了，我進去我房間發現門打開了，裡面有一個人，那個人就
    是甲○○，．．。」等語，被告與其弟甲○○確係在失竊物
    品之現場，並經告訴人當場發覺。被告於本院審理時辯稱：
    「當天我在睡覺我弟弟突然於下午四點多的時候回來，那幾
    天我也一直忙著找我女朋友也沒有什麼睡，我倒在床上就繼
    續睡，前幾天他跟我說他要偷丙○○○○的電腦，我說不行
    ，因為租約是我以證件簽的，這樣會害到我，後來甲○○還
    是執意要偷丙○○○○的電腦，當時我就爬起來，我房間的
    門剛好是開的，我不曉得丙○○○○的門是怎麼打開的，我
    爬起來的時候看到甲○○拿著類似墊板的東西，當時門已經
    開了，我很生氣，我跟甲○○說自己做的事情自己擔，我當
    時氣到拿了衣服就走了，上樓的時候剛好遇到丙○○○○回
    來。」等語觀之，被告係在下午四時許發覺其弟甲○○進入
    告訴人之房間並竊取物品，經其勸告無效後，隨即離開，並
    在上樓時遇見告訴人等情，果屬無訛，則告訴人與被告在上
    址租住處相遇之時間，應係當日下午四時許，至遲亦應在下
    午五時初，然告訴人於警詢、偵查及本院審理時均證稱，當
    日係在下午六時許，回到租處等語，並於本院審理時結證稱
    ：伊回到租處時見到被告在一樓門口機車上等語，並非被告
    所辯之在上一樓之樓梯，足見被告所辯其見甲○○竊取告訴
    人物品時隨即離去云云顯不可信，被告於其弟竊盜時，在一
    樓門口應係把風之行為無疑。參之被告與其弟因無力支付房
    租，擬私下搬離，且於案發當日將租處物品搬遷一空等情，
    業據告訴人於本院審理時證述明確，並有證人丁○○於本院
    審理時結證稱：於案發後即找不到被告與其弟二人，租金每
    月七千五百元，被告自承租起一月餘，僅支付四千元，房間
    內經被告弄的亂七八糟，劃上許多圖案後，擅自搬離等語可
    證，既是在案發日搬離租住處，被告自無可能獨自在房內睡
    覺，被告於案發日下午四時許即已見到甲○○在上址竊取告
    訴人之財物，至同日下午六時許仍在一樓樓梯口之機車上，
    甲○○仍在告訴人租住處，經告訴人發覺後，均隨即離去，
    其間並無搬遷行為，足見案發日下午四時許至六時許間，被
    告與其弟甲○○，除搬遷租處之家用物品外，應乘機先將竊
    得之物品搬離。末查，被告若確未與其弟共犯竊盜罪，並對
    其弟之犯行表示極不贊同，何以被告於見到告訴人返家時之
    反應係隨即逃離，而非警告告訴人其弟在樓下之犯行，又被
    告亦明知係其出名與房東簽訂租賃契約，其無端遷離，此時
    告訴人之物又遭竊取，警方必將其列為最大之犯罪嫌疑人，
    果竊盜犯行與其無涉，何以其仍決意離開，延至檢察官偵查
    前仍不向警方、告訴人或房東表明本案之實情，所為顯與常
    情相悖，本件事證明確，犯行堪以認定，應依法論科。至檢
    察官聲請傳訊甲○○到庭作證，及調取案發後警方至現場採
    證之報告資料，本院就證人甲○○部分，經依被告提供之電
    話撥打為空號、經查址後傳訊，該址為臺北市大安區戶政事
    務所，此有本院卷附電話紀錄及傳票回證足稽，審理時訊之
    被告亦答以無法找到甲○○，本院無從傳訊；再以被告、甲○○與告訴人同係承租於上址之鄰居，於案發前又有往來，
    縱使在告訴人房內查有被告、甲○○之指紋，亦屬情理之常
    ，無法供作被告犯罪之證據，故本院認無調閱之必要，併均
    予敘明。
二、核被告所為，係犯刑法第三百二十條第一項竊盜罪。被告與
    甲○○間，有犯意聯絡及行為分擔，應論以共同正犯。爰審
    酌被告因無力支付租金，於搬離租住處時，乘機竊取告訴人
    之物品，惟於犯罪後，將罪責全部諉由其弟，並設詞狡飾犯
    行，顯無悛悔之意，惟被害人所受損害尚非鉅大及其犯罪之
    目的、手段等一切情狀，量處如主文所示之刑，併諭知易科
    罰金之折算標準。
三、另查檢察官於偵查中已發覺本件共犯甲○○之犯行，但均未
    據處理，故應移由檢察官另行依法偵查起訴。
據上論斷，應依刑事訴訟法第二百九十九條第一項前段，刑法第
二十八條、第三百二十條第一項、第四十一條第一項，罰金罰鍰
提高標準條例第一條前段、第二條，判決如主文。
本案經檢察官陳淑雲到庭執行職務
中  華  民  國　  九十四　　年　　四 　　月　　八 　　日
　　　　　　　臺灣臺北地方法院刑事第十四庭
                        審判長法官  吳靜怡
　　　　　　　　　　　　　　  法官　吳冠霆
                              法官  王綽光
以上正本證明與原本無異。
如不服本判決，應於判決送達後十日內，向本院提出上訴狀。
　　　　　　　　　　　　　　書記官　蔡梅蓮
中  華  民  國　  九十四　　年　　四 　　月　　十三 　日
附錄論罪科刑法條：
中華民國刑法第三百二十條
(普通竊盜罪、竊佔罪)
意圖為自己或第三人不法之所有，而竊取他人之動產者，為竊盜
罪，處五年以下有期
徒刑、拘役或五百元以下罰金。
意圖為自己或第三人不法之利益，而竊佔他人之不動產者，依前
項之規定處斷。
前二項之未遂犯罰之。
